臺灣桃園地方法院民事裁定　　　　　　　　96年度抗字第31號
抗　告　人　乙○○原名：陳仁.
　　　　　　承人
　　　　　　甲○○○○○○○○.
　　　　　　己○○○○○○○○.
　　　　　　丙○○○○○○○○.
　　　　　　戊○○○○○○○○.
　　　　　　丁○○○○○○○○.
上列抗告人因與相對人庚○○間聲請拍賣抵押物事件，對於中華
民國96年2 月9 日本院簡易庭95年度拍字第2767號第一審裁定提
起抗告，本院裁定如下：
    主  文
抗告駁回。
抗告程序費用新臺幣壹仟元由抗告人負擔。
    理  由
一、按抵押權人於債權已屆清償期而未受清償者，得聲請法院拍
    賣抵押物，就其賣得價金而受清償，民法第873 條第1 項定
    有明文。
二、本件相對人主張抗告人之被繼承人陳吳阿燕於民國86年12月
    17日以原審裁定附表所示不動產（下稱系爭不動產）為第三
    人陳張素珠與相對人間買賣契約所負債務之擔保，設定本金
    最高限額新台幣（下同）4,500 萬元之抵押權，並依法登記
    在案。嗣被繼承人陳吳阿燕於91年9 月15日死亡，系爭不動
    產依法由抗告人繼承。茲因第三人陳張素珠未能履行買賣契
    約之義務，而應賠償相對人2,105 萬元，經鈞院89年度重訴
    字第253 號判決勝訴確定在案，惟其迄今未獲清償，依民法
    第873 條第1 項規定，聲請本院就抗告人所有之系爭不動產
    准予拍賣，經本院以95年度拍字第2767號受理並准予拍賣在
    案（惟債務人部分誤載為「被繼承人陳吳阿燕」）。
三、本件抗告意旨略以：系爭不動產係第三人陳張素珠未經抗告
    人等之被繼承人陳吳阿燕合法授權擅自與相對人簽訂買賣契
    約，且無權處分擅將系爭不動產設定4,500 萬元最高限額抵
    押權予相對人，且該2,105 萬元之債務係第三人陳張素珠應
    賠償相對人之損害賠償金額，被繼承人陳吳阿燕並未積欠相
    對人上開款項等語，爰請求廢棄原裁定。
四、經查聲請拍賣抵押物事件，係屬非訟事件，祗須其抵押權已
    依法登記，並債權已屆清償期而未受清償，法院即應為准許
    拍賣抵押物之裁定，此法院所為准許拍賣抵押物之裁定，無
    確定實體法上之法律關係存否之性質，於債權及抵押權之存
    否，亦無既判力，最高法院58年度台抗字第524 號著有判例
    可稽。是對於此項法律關係有爭執者，應由有爭執之人，另
    循民事訴訟程序，以資解決，同院51年度台抗字第269 號判
    例亦足參照。經查本件相對人主張抗告人等之被繼承人陳吳
    阿燕因擔保第三人陳張素珠與相對人間買賣契約所負債務之
    擔保，提供系爭不動產設定最高限額4,500 萬元之抵押權，
    且經依法登記，因第三人陳張素珠未能履行買賣契約之義務
    ，而應賠償相對人2,105 萬元，惟迄今未能清償等情，有相
    對人於原審提出之他項權利證明書、土地及建物登記謄本、
    抵押權設定契約書、不動產買賣契約書、本院89年度重訴字
    第253 號民事判決暨確定證明書、繼承系統表等件為證，是
    原法院據以准許相對人拍賣抵押物之聲請，並無不當。而抗
    告人以系爭不動產係第三人陳張素珠未經陳吳阿燕授權擅自
    與相對人簽訂買賣契約及設定4,500 萬元最高限額抵押權予
    相對人，且該2,105 萬元之債務係第三人陳張素珠應賠償相
    對人之損害非陳吳阿燕之債務加以爭執之部分，核屬實體上
    爭執事項，依首開法文及裁判意旨，應由抗告人另行提起訴
    訟，以資解決，非本件非訟程序所得審究。從而，本件抗告
    為無理由，應予駁回。
五、結論：本件抗告為無理由。依非訟事件法第46條、第21條第
    2 項、第24條第1 項、民事訴訟法第495 條之1 第1 項、第
    449 條第1 項、第78條，裁定如主文。
中　　華　　民　　國　　96　　年　　 4　　月　　18　　日
                  民事第二庭審判長法　官  劉克聖
                                  法　官　蔡寶樺
                                  法　官　潘進順
上為正本係照原本作成。
如不服本裁定，僅得於收受本裁定正本送達後10日內，以適用法
規顯有錯誤為理由，向本院提出再抗告狀，（須附繕本一份及繳
納再抗告裁判費新台幣1,000 元），經本院許可後始可再抗告。
中　　華　　民　　國　　96　　年　　 4　　月　　24　　日
                                  書記官  黃進傑
